臺灣高等法院刑事判決
111年度上訴字第421號
上  訴  人  
即  被  告  張哲賢


選任辯護人  陳軾霖律師
上列上訴人即被告因詐欺等案件，不服臺灣新北地方法院110年
度金訴字第400號，中華民國110年12月2日第一審判決（起訴案
號：臺灣新北地方檢察署109年度少連偵字第297號，併辦案號：
臺灣臺中地方檢察署110年度少連偵字第346號），提起上訴，本
院判決如下：
    主  文
原判決撤銷。
甲○○犯三人以上共同詐欺取財罪，處有期徒刑陸月。扣案如附表
二編號1及2所示之物均沒收。
    事  實
一、甲○○於民國109年4月中旬某日起，參與加入通訊軟體暱稱「
    噗噗」、「小陳」、「春風吹又生」、「JA」、「大牛」、
    「路易斯」等成年人、少年葉○辰、李○宏（葉○辰及李○宏分
    別為91年5月、92年1月生，行為時均未滿18歲，另案移送少
    年法庭）及其他不詳成員等人所組成三人以上，以組織結構
    分工實施詐術行騙牟利為目的之持續性詐欺集團犯罪組織，
    「大牛」負責指揮少年葉○辰取簿、領款及交款，「小陳」
    介紹甲○○加入本案詐欺集團擔任「收水者」，「JA」負責指
    示甲○○收水及交水，少年葉○辰擔任取簿手收取人頭帳戶資
    料及提款車手提領詐欺款項，少年李○宏擔任第一層收水，
    甲○○擔任第二層收水、負責向少年李○宏收取少年葉○辰提領
    詐欺所得款項，再轉交上層收水「噗噗」繳回該集團取得，
    並以此層轉方式製造資金流動軌跡斷點掩飾隱匿之；且甲○○
    依約定每日可獲得新臺幣（下同）1,000元至2,000元之報酬
    。甲○○與本案詐欺集團成員，共同意圖為自己或他人不法之
    所有，基於三人以上共同詐欺取財及洗錢之犯意聯絡，先由
    少年葉○辰依「大牛」指示前往超商領取附表一「匯入帳戶
    」欄所示帳戶之提款卡等資料，再由詐欺集團成員向附表一
    「告訴人」欄所示之甲○○，於附表一「詐欺手法」欄所示時
    間，以該欄位所示之方式施用詐術，致甲○○陷於錯誤而於附
    表一「匯款時間」欄所示時間、匯款附表一「匯款金額」欄
    所示之金額至附表一「匯入帳戶」欄所示之帳戶，而詐得附
    表一「匯款金額」欄所示款項；少年葉○辰即依「大牛」指
    示於附表一「提領時間」、「提領地點」欄所示之時間、地
    點，提領附表一「匯入帳戶」欄所示帳戶之附表一「提領金
    額」欄所示詐欺款項，並於提領完成後，為警當場查獲，其
    遭查獲後為配合員警查緝，仍按「大牛」指示於同日前往新
    北市新北市新莊區新泰公園交付詐欺款項予少年李○宏，以
    此方式製造金流斷點，以掩飾及隱匿詐欺所得財物之來源、
    去向及所在，少年李○宏遭查獲後亦配合員警查緝，仍依「
    大牛」指示，於同日21時25分許至臺北市○○區○○○路00號前
    交付詐欺款項予甲○○，以此方式製造金流斷點，以掩飾及隱
    匿詐欺所得財物之來源、去向及所在，惟甲○○於收取詐欺款
    項後，為警當場查獲，並扣得甲○○用於與詐欺集團成員聯繫
    使用之附表二編號1、2所示行動電話等物，始查悉上情。
二、案經甲○○訴由新北市政府警察局新莊分局報請臺灣新北地方
    檢察署檢察官偵查起訴及臺灣臺中地方檢察署檢察官移送併
    辦。
    理  由
一、證據能力部分：
  ㈠按組織犯罪防制條例第12條第1項中段規定：「證人之筆錄，
    以在檢察官或法官面前作成，並經踐行刑事訴訟法所定訊問
    證人之程序者為限，始得採為證據。」係以立法排除被告以
    外之人於警詢或調查中所為之陳述，得適用刑事訴訟法第15
    9條之2、第159條之3及第159條之5之規定，是證人於警詢時
    之陳述，於違反組織犯罪防制條例案件，即絕對不具有證據
    能力，自不得採為判決基礎。本件關於證人之警詢筆錄，既
    非在檢察官或法官面前作成，依上開規定，不得採為被告犯
    組織犯罪防制條例罪名之證據，是本判決所引用證人之警詢
    筆錄，僅於認定被告犯加重詐欺、洗錢罪部分具有證據能力
    ，先予指明。
  ㈡除上述以外，本件認定犯罪事實所引用之證據，皆無證據證
    明係公務員違背法定程序所取得，又檢察官、被告及其辯護
    人於本院審理時均同意作為證據（本院卷第97至101頁），
    並經本院審酌該等證據製作時之情況，尚無顯不可信與不得
    作為證據之情形，亦無違法不當與證明力明顯過低之瑕疵，
    且與待證事實具有關聯性，認為以之作為證據應屬適當，依
    刑事訴訟法第158條之4反面解釋及第159條之5規定，認均有
    證據能力。　
二、認定犯罪事實所憑之證據及理由：
　㈠上開犯罪事實，業據被告甲○○於本院準備及審理中坦承不諱
    （見本院卷第96、130頁），並有證人即告訴人甲○○於警詢
    之指述（見少連偵字第297號卷第435至442頁），且經證人
    即少年葉○辰、李○宏於警詢及偵查中證述明確（見少連偵字
    第297號卷第53至70頁、他字第6278號卷第61、62頁），復
    有臺北市政府警察局萬華分局東園街派出所陳報單、受理各
    類案件紀錄表、內政部警政署反詐騙諮詢專線紀錄表、甲○○
    之郵政存簿儲金簿影本、中國信託銀行交易明細、臺灣銀行
    交易明細、少年葉○辰之提領監視器影像翻拍照片、中華郵
    政股份有限公司110年9月17日儲字第1100260266號函暨檢附
    帳號00000000000000號帳戶之交易明細及新北市政府警察局
    新莊分局搜索扣押筆錄暨扣押物品目錄表各1 份等資料在卷
    可稽（見少連偵字第297號卷第165至169、433、443至455、
    459、461至462頁、原審卷第43至45頁），另有附表二編號1
    及2所示行動電話扣案足佐，足認被告甲○○前開出於任意性
    之自白均與事實相符，洵堪採信。
　㈡綜上所述，本件事證明確，被告甲○○之犯行可堪認定，均應
    依法論科。
三、論罪科刑：　
　㈠按組織犯罪防制條例所稱犯罪組織，指三人以上以實施強暴
    、脅迫、詐術、恐嚇為手段或最重本刑逾5年有期徒刑之刑
    之罪，所組成具有持續性或牟利性之有結構性組織。前項有
    結構性組織，指非為立即實施犯罪而隨意組成，不以具有名
    稱、規約、儀式、固定處所、成員持續參與或分工明確為必
    要，組織犯罪防制條例第2條定有明文。次按刑罰責任之評
    價與法益之維護息息相關，對同一法益侵害為雙重評價，是
    過度評價；對法益之侵害未予評價，則為評價不足，均為法
    之所禁。又加重詐欺罪，係侵害個人財產法益之犯罪，其罪
    數之計算，核與參與犯罪組織罪之侵害社會法益有所不同，
    審酌現今詐欺集團之成員皆係為欺罔他人，騙取財物，方參
    與以詐術為目的之犯罪組織。倘若行為人於參與詐欺犯罪組
    織之行為繼續中，先後多次為加重詐欺之行為，因參與犯罪
    組織罪為繼續犯，犯罪一直繼續進行，直至犯罪組織解散，
    或其脫離犯罪組織時，其犯行始行終結。故該參與犯罪組織
    與其後之多次加重詐欺之行為皆有所重合，然因行為人僅為
    一參與犯罪組織行為，侵害一社會法益，屬單純一罪，應僅
    就「該案中」與參與犯罪組織罪時間較為密切之首次加重詐
    欺犯行論以參與犯罪組織罪及加重詐欺罪之想像競合犯，而
    其他之加重詐欺犯行，祗需單獨論罪科刑即可，無需再另論
    以參與犯罪組織罪，以避免重複評價。是如行為人於參與同
    一詐欺集團之多次加重詐欺行為，因部分犯行發覺在後或偵
    查階段之先後不同，肇致起訴後分由不同之法官審理，為裨
    益法院審理範圍明確、便於事實認定，即應以數案中「最先
    繫屬於法院之案件」為準，以「該案件」中之「首次」加重
    詐欺犯行與參與犯罪組織罪論以想像競合。縱該首次犯行非
    屬事實上之首次，亦因參與犯罪組織之繼續行為，已為該案
    中之首次犯行所包攝，該參與犯罪組織行為之評價已獲滿足
    ，自不再重複於他次詐欺犯行中再次論罪，俾免於過度評價
    及悖於一事不再理原則。至於「另案」起訴之他次加重詐欺
    犯行，縱屬事實上之首次犯行，仍需單獨論以加重詐欺罪，
    以彰顯刑法對不同被害人財產保護之完整性，避免評價不足
    （最高法院109年度台上字第3945號判決意旨參照）。經查
    ，被告於109年4月間某日即參與本案詐欺集團，而參與本案
    犯行，且該詐欺集團之內部分工，係由「大牛」負責指揮少
    年葉○辰取簿、領款及交款，「小陳」介紹甲○○加入本案詐
    欺集團擔任「收水者」，「JA」負責指示甲○○收水及交水，
    少年葉○辰擔任取簿手收取人頭帳戶資料及提款車手提領詐
    欺款項，少年李○宏擔任第一層收水，甲○○擔任第二層收水
    、負責向少年李○宏收取少年葉○辰提領詐欺所得款項，再轉
    交上層收水「噗噗」繳回該詐欺集團，且依約定被告可獲得
    每日1,000元至2,000元之報酬，則被告對於本案詐欺集團為
    具有持續性或牟利性之組織，顯非為立即實施犯罪而隨意組
    成之團體，自當知之甚明。足徵參與之本案詐欺集團屬於三
    人以上，以實施詐術為手段，所組成具有持續性及牟利性之
    結構性組織，應堪認定。次查，被告自陳：於本案前已收、
    交款約10次並取得2萬元報酬之情（見他字第6278號卷第326
    、327頁），顯見被告加入本案詐欺集團後已為多次詐欺取
    財行為。惟依本院被告前案紀錄表顯示，在本案繫屬本院前
    ，被告未曾因參與本案詐欺集團所為不同次詐欺取財犯行遭
    檢察官提起公訴或聲請簡易判決處刑，顯見本案為最先繫屬
    於法院之案件，依上開說明，本案應論被告參與犯罪組織罪
    。
　㈡次按洗錢防制法第2條規定：「本法所稱洗錢，指下列行為：
    一、意圖掩飾或隱匿特定犯罪所得來源，或使他人逃避刑事
    追訴，而移轉或變更特定犯罪所得。二、掩飾或隱匿特定犯
    罪所得之本質、來源、去向、所在、所有權、處分權或其他
    權益者。三、收受、持有或使用他人之特定犯罪所得。」是
    洗錢之定義，應就犯罪全部過程加以觀察，以行為人主觀上
    具有掩飾或隱匿其特定犯罪所得或變得之財產或財產上利益
    ，與該特定犯罪之關聯性，使其來源形式上合法化，或使他
    人逃避刑事追訴、處罰之犯罪意思，客觀上有掩飾或隱匿特
    定犯罪所得之財物或財產上利益之具體作為者，即屬相當。
    而洗錢防制法第14條第1項之一般洗錢罪，依同法第2條第1
    款之規定，屬處置犯罪所得類型，祇以有掩飾或隱匿特定犯
    罪所得來源或使他人逃避刑事追訴之意圖，與移轉或變更特
    定犯罪所得之行為，即為已足，不以有掩飾或隱匿特定犯罪
    所得來源之行為為必要。而同法第2條第2款之規定，則以行
    為人有掩飾或隱匿犯特定犯罪所得之本質、來源、去向、所
    在、所有權、處分權或其他權益者，為其成立要件。因此，
    客觀上須有掩飾或隱匿特定犯罪所得之財物或財產上利益之
    具體作為，主觀上須具有掩飾或隱匿其犯罪所得或變得之財
    產或財產上利益與犯罪之關聯性，使其來源形式上合法化，
    以逃避國家追訴、處罰之犯罪意思，始足當之。是倘能證明
    行為人意圖隱匿特定犯罪所得來源，而移轉特定犯罪所得，
    或非法使用人頭帳戶隱匿資金，而該帳戶內之資金係前置之
    特定犯罪所得，即符合一般洗錢罪要件。查本案詐欺集團之
    成員得取附表一編號1「匯入帳戶」欄所示帳戶提款卡等資
    料，再詐欺告訴人將款項匯入附表一編號1「匯入帳戶」欄
    所示帳戶，乃為利用人頭帳戶非詐欺集團成員本人名義之外
    觀，製造偵查之斷點，一旦有被害人因遭詐騙而匯款入詐欺
    集團成員指定之人頭帳戶，集團內之成員旋指示負責提領贓
    款之車手持人頭帳戶提款卡將該等詐欺之犯罪所得領出，藉
    以斬斷金流，難再為查緝，核屬前開洗錢防制法第2條第2款
    所規定之「掩飾、隱匿詐欺犯罪所得之去向及所在」之洗錢
    行為，被告擔任收水者參與收取詐欺款項所為，乃集團犯罪
    歷程不可或缺之重要環節，屬集團成員基於共同犯意聯絡所
    為之行為分擔，應認被告係以自己犯罪之意思而參與所屬詐
    欺集團之詐欺及洗錢犯罪，構成洗錢防制法第2條第2款、第
    14條第1項之一般洗錢罪。
  ㈢核被告甲○○所為，係犯組織犯罪防制條例第3條第1項後段之
    參與犯罪組織罪、刑法第339條之4第1項第2款之三人以上共
    同犯詐欺取財罪及洗錢防制法第2條第2款、第14條第1 項之
    一般洗錢罪。其就上開犯行，與本案詐欺集團成員間，具有
    犯意聯絡及行為分擔，均為共同正犯。再被告及所屬詐欺集
    團成員就本案告訴人，於密接時間內，分工由集團不詳成員
    施用詐術，使告訴人多次將款項轉入詐欺集團指定之本案人
    頭帳戶，或少年葉○辰就本案告訴人轉帳至本案人頭帳戶內
    之詐欺款項，有分多次提領情形，此部分均係基於單一之犯
    意，且係侵害同一被害法益，就本案犯罪事實而言，該數個
    犯罪行為獨立性極為薄弱，依一般社會健全觀念，在時間差
    距上，難以強行分開，在刑法評價上，以視為數個舉動之接
    續施行，包括評價為法律上一行為，屬接續犯，應僅論以一
    罪。被告係以一行為同時犯上開3罪名，為想像競合犯，應
    從一重論以三人以上共同犯詐欺取財罪。又臺灣臺中地方檢
    察署110年度少連偵字第346號移送併辦意旨所指被告所為之
    三人以上共同詐欺取財及一般洗錢等犯行，與原起訴意旨所
    指之被告犯罪事實同一，本院自應併予審究。雖被告甲○○行
    為時為已滿20歲之成年人，而葉○辰、李○宏行為時則係14歲
    以上未滿18歲之少年，然並無證據證明被告甲○○知悉少年葉
    ○辰、李○宏之年籍，依罪疑唯輕原則，應為有利於被告甲○○
    之認定，不依兒童及少年福利及權益保障法第112條第1項前
    段、組織犯罪防制條例第4條第2項之規定加重其刑，附此敘
    明。
　㈣又按刑法第59條關於犯罪之情狀顯可憫恕，認科以最低刑度
    仍嫌過重者，得減輕其刑之規定，係立法者賦予審判者之自
    由裁量權，俾就具體之個案情節，於宣告刑之擇定上能妥適
    、調和，以濟立法之窮。是該條所謂犯罪之情狀，乃泛指與
    犯罪相關之各種情狀，自亦包含同法第57條所定10款量刑斟
    酌之事項，亦即該二法條所稱之情狀，並非有截然不同之領
    域。是於裁判上酌減其刑時，應就犯罪一切情狀（包括第57
    條所列舉之10款事項），予以全盤考量，審酌其犯罪有無可
    憫恕之事由（即有無特殊之原因與環境，在客觀上足以引起
    一般同情，以及宣告法定低度刑，是否猶嫌過重等等），以
    為判斷。被告於本院審理中供述：當時因為疫情關係，急著
    找工作，又其父母從小離異，母親在其小時就已經過世，所
    以須負擔照顧祖父母之責任，又其有聽覺障礙之情形，本案
    發生後，積極與被害人達成和解等語（見本院卷第131頁）
    ，此有和解筆錄附卷可參（見本院卷第115至116頁），並依
    本案於案發時之被告生活環境、患有聽覺障礙因素，且被告
    在本案中係擔任「收水」之犯罪分工，究非詐欺集團最核心
    成員，亦非取得詐欺贓款最主要之獲利者，與上層策畫者及
    實際實行詐術者相比，惡性較輕，另由本案之客觀犯罪情節
    、造成之損害與被告之犯罪動機、惡性而論，倘依刑法第33
    9條之4第1項第2款加重詐欺罪之最低法定本刑科處有期徒刑
    1年，猶嫌過重，不無情輕法重之虞，客觀上尚有情堪憫恕
    之處，爰依刑法第59條酌減其刑。
　㈤至辯護人為被告辯稱：請給予被告緩刑云云。經查：雖被告
    未曾受有期徒刑以上刑之宣告，此有本案前案紀錄表在卷足
    憑，惟被告除本案犯行以外，尚有其他詐欺案件，分別繫屬
    在臺灣新北地方法院、臺灣臺中地方法院，又臺灣臺中地方
    法院於111年2月22日以110年度金訴字第755號判處有期徒刑
    1年1月（2罪）、1年2月（11罪）、1年3月（6罪）、1年4月
    （3罪），並定其應執行刑為3年6月，是不宜就本案為緩刑
    之宣告。
四、撤銷原判決之理由：
　㈠原審經審理結果，認被告犯罪事證明確，予以論罪科刑，固
    非無見。惟被告積極與告訴人達成和解並賠償，就本案全部
    犯罪情節觀之，尚非重大惡極，其犯罪之情狀顯可憫恕，有
    情輕法重之情形，已如前述，原審疏未引用刑法第59條酌減
    其刑，有罪刑不相當之虞，容有未當。被告上訴請求從輕量
    刑，為有理由，自應由本院將原判決予以撤銷改判。
　㈡爰以行為人責任為基礎，審酌被告不思以正途賺取所需，竟
    貪圖可輕鬆得手之不法利益，而加入本案具結構性、牟利性
    之詐欺集團犯罪組織，並配合本案詐欺集團成員之指示，從
    事收取及轉交金錢之行為，而參與本案詐欺取財犯行並製造
    犯罪金流斷點、掩飾或隱匿特定犯罪所得去向，致使告訴人
    難以追回遭詐欺金額，亦增加檢警機關追查詐欺集團其他犯
    罪成員之困難度，並影響社會治安及金融交易秩序，嚴重危
    害社會治安及財產交易安全，所為實值非難；惟念及被告係
    擔任「收水者」之角色，非犯罪主導者，但配合詐欺集團之
    指示，共同遂行詐騙他人財物之犯行，亦非可取；兼衡其自
    陳大學畢業之教育程度、從事平面設計工作、月薪約2萬元
    至3萬元、需要扶養祖父母之生活狀況，暨犯罪動機、目的
    、手段、本案犯行所生損害及坦承犯行之態度，並已與被害
    人達成和解等一切情狀，量處如主文第2項所示之刑。
  ㈢沒收：　　　　　
  ⒈犯罪所用之物：
    被告甲○○為警扣得之附表二編號1、2所示行動電話，均為其
    所有，且經用與詐欺集團成員聯絡本案犯行使用，業據其供
    述明確（見原審卷第71頁），爰依刑法第38條第2項前段規
    定宣告沒收。
  ⒉犯罪所得部分：
    被告供稱：我們是約定每日工作結束後收取報酬，由我從收
    取之款項中拿1,000元出來，剩下的再交回去，本案因為被
    警察查獲，所以本案我沒有拿到報酬等語（見原審卷第71頁
    ），且卷內亦無其他證據足認被告已取得報酬，是被告本案
    犯行自無犯罪所得可供沒收，附此敘明。
  ⒊至扣案如附表二編號3 所示之物，依卷內證據尚難認與被告
    本案犯行有何關聯，自無從宣告沒收，附此敘明。
據上論斷，應依刑事訴訟法第369條第1項前段、第364條、第299
條第1項前段，判決如主文（依刑事裁判簡化原則，僅記載程序
條文）。
本案經檢察官林亭妤提起公訴，檢察官劉斐玲到庭執行職務。
中　　華　　民　　國　　111 　年　　4 　　月　　14　　日
　　　　　　      刑事第七庭  審判長法　官  孫惠琳
　　　　　　　　　　　　　　　　　  法　官  王惟琪
　　　　　　　　　　　　　　　　　  法　官  連雅婷
以上正本證明與原本無異。
如不服本判決，應於收受送達後20日內向本院提出上訴書狀，其
未敘述上訴之理由者並得於提起上訴後20日內向本院補提理由書
（均須按他造當事人之人數附繕本）「切勿逕送上級法院」。
                                    書記官  潘文賢
中　　華　　民　　國　　111 　年　　4 　　月　　14　　日
附錄論罪科刑法條全文：
洗錢防制法第2條
本法所稱洗錢，指下列行為：
一、意圖掩飾或隱匿特定犯罪所得來源，或使他人逃避刑事追訴
    ，而移轉或變更特定犯罪所得。
二、掩飾或隱匿特定犯罪所得之本質、來源、去向、所在、所有
    權、處分權或其他權益者。
三、收受、持有或使用他人之特定犯罪所得。

洗錢防制法第14條
有第二條各款所列洗錢行為者，處7 年以下有期徒刑，併科新臺
幣5 百萬元以下罰金。
前項之未遂犯罰之。
前二項情形，不得科以超過其特定犯罪所定最重本刑之刑。

中華民國刑法第339條之4
犯第339 條詐欺罪而有下列情形之一者，處1年以上7年以下有期
徒刑，得併科1百萬元以下罰金：
一、冒用政府機關或公務員名義犯之。
二、三人以上共同犯之。
三、以廣播電視、電子通訊、網際網路或其他媒體等傳播工具，
    對公眾散布而犯之。
前項之未遂犯罰之。

組織犯罪防制條例第3條
發起、主持、操縱或指揮犯罪組織者，處3 年以上10年以下有期
徒刑，得併科新臺幣1 億元以下罰金；參與者，處6月以上5年以
下有期徒刑，得併科新臺幣1 千萬元以下罰金。但參與情節輕微
者，得減輕或免除其刑。
具公務員或經選舉產生之公職人員之身分，犯前項之罪者，加重
其刑至二分之一。
犯第1 項之罪者，應於刑之執行前，令入勞動場所，強制工作，
其期間為3 年。
前項之強制工作，準用刑法第90條第2項但書、第3項及第98條第
2項、第3項規定。
以言語、舉動、文字或其他方法，明示或暗示其為犯罪組織之成
員，或與犯罪組織或其成員有關聯，而要求他人為下列行為之一
者，處3年以下有期徒刑，得併科新臺幣3百萬元以下罰金：
一、出售財產、商業組織之出資或股份或放棄經營權。
二、配合辦理都市更新重建之處理程序。
三、購買商品或支付勞務報酬。
四、履行債務或接受債務協商之內容。
前項犯罪組織，不以現存者為必要。
以第5 項之行為，使人行無義務之事或妨害其行使權利者，亦同
。
第5項、第7項之未遂犯罰之。

附表一
編號 告訴人 詐欺手法 匯款時間 匯款金額（新臺幣） 匯入帳戶 提領時間 提領金額（新臺幣） 提領地點 提領人 1 甲○○ 詐欺集團成員於民國109年5月18日16時6分許，以電話聯繫甲○○，佯裝商店客服人員，向甲○○誆稱：先前購買商品，因交貨簽收時不慎簽到分期付款選項，若不更改會導致重複扣款，致甲○○陷於錯誤而進行匯款。（起訴書記載為「購物設定誤設為分期付款」，應予更正） 109年5月18日16時56分許 2萬9,123元 簡梅桂申設之中華郵政帳號00000000000000號帳戶 109年5月18日17時21分許 2萬元 新北市○○區○○路000 號（彰化銀行新莊分行自動櫃員機） 少年葉○辰    109年5月18日17時2分許 2萬9,985元（手續費14元）  109年5月18日17時22分許 2萬元      109年5月18日17時5分許 2萬1,123元（手續費14元）  109年5月18日17時23分許 2萬元         109年5月18日17時32分許 2萬元   

附表二
編號      品 項  數量    備註 1 Iphone Xs MAX行動電話 1具 IMEI1：000000000000000號IMEI2：000000000000000號 2 Iphone7行動電話 1具 IMEI：000000000000000號 3 台灣大哥大SIM卡 1張 號碼：0000000000號